ACORDAO-COMPLETO-2538420

ACÓRDÃO DE RELAÇÃO

ACÓRDÃO DE RELAÇÃO 2571/2022 ATA 44/2022 - PLENÁRIO

Acórdão 2571/2022-TCU-Plenário
	VISTOS e relacionados estes autos que tratam de tomada de contas especial instaurada pelo Ministério do Turismo, em razão de irregularidades na execução física do objeto do Convênio 1.550/2009,
	Considerando a comprovação de que o Sr. Luiz Gustavo Machado faleceu em 25/1/2018, antes, portanto, do trânsito em julgado de sua condenação no Acórdão 170/2017-TCU-Plenário;
	Considerando o disposto no § 2.º ao art. 3.º da Resolução-TCU 178/2005, no sentido de que "o Tribunal, mediante proposta do relator, da unidade técnica ou do Ministério Público, poderá rever, de ofício, o acórdão em que houver sido aplicada multa a gestor que tenha falecido antes do trânsito em julgado da deliberação";
	Os Ministros do Tribunal de Contas da União, reunidos em sessão do Plenário, quanto ao processo a seguir relacionado, ACORDAM, por unanimidade, em rever, de ofício, o Acórdão 170/2017-TCU-Plenário, com fulcro no § 2º do art. 3º da Resolução-TCU 178/2005, a fim de excluir a multa imposta ao Sr. Luiz Gustavo Machado no subitem 9.5 daquele decisum, tendo em vista o seu falecimento antes do trânsito em julgado de sua condenação, de acordo com os pareceres anteriores.
1. Processo TC-Processo 007.519/2014-1 (TOMADA DE CONTAS ESPECIAL) 
	1.1. Responsáveis: Edimar Gomes da Silva (XXX.463.088-XX) ; Instituto Brasileiro de Desenvolvimento de Infraestrutura Sustentavel (07.054.515/0001-13) ; Kerima Silva Carvalho (XXX.401.516-XX) ; Luiz Gustavo Machado (XXX.598.538-XX) ; Marcus André Almeida (XXX.995.121-XX) .
	1.2. Órgão/Entidade: Instituto Brasileiro de Desenvolvimento de Infraestrutura Sustentável.
	1.3. Relator: Ministro Benjamin Zymler.
	1.3.1 Ministro que se declarou impedido nos autos: Aroldo Cedraz.
	1.4. Representante do Ministério Público: Procurador Marinus Eduardo De Vries Marsico.
	1.5. Unidade Técnica: Secretaria de Controle Externo de Tomada de Contas Especial (SecexTCE) .
	1.6. Representação legal: Julio Cesar Chaves Cocolichio (303423/OAB-SP) , representando Luiz Gustavo Machado; Lucas Ferreira Paz Rebua (28950/OAB-DF) , representando Marcus André Almeida; Rodrigo Molina Resende Silva (28.438/OAB-DF) , Leonardo Oliveira Albino (15.821-E/OAB-DF) e outros, representando Edimar Gomes da Silva; Julio Cesar Chaves Cocolichio (303423/OAB-SP) , representando Nathália Paschoal Machado. 
	1.7. Determinações/Recomendações/Orientações: não há.

Edimar Gomes da Silva (XXX.463.088-XX); Instituto Brasileiro de Desenvolvimento de Infraestrutura Sustentavel (07.054.515/0001-13); Kerima Silva Carvalho (XXX.401.516-XX); Luiz Gustavo Machado (XXX.598.538-XX); Marcus André Almeida (XXX.995.121-XX).

BENJAMIN ZYMLER

Julio Cesar Chaves Cocolichio (303423/OAB-SP), representando Luiz Gustavo Machado; Lucas Ferreira Paz Rebua (28950/OAB-DF), representando Marcus André Almeida; Rodrigo Molina Resende Silva (28.438/OAB-DF), Leonardo Oliveira Albino (15.821-E/OAB-DF) e outros, representando Edimar Gomes da Silva; Julio Cesar Chaves Cocolichio (303423/OAB-SP), representando Nathália Paschoal Machado.

TOMADA DE CONTAS ESPECIAL (TCE)

Secretaria de Controle Externo de Tomada de Contas Especial (SecexTCE).